臺灣板橋地方法院刑事判決　　　　　　　95年度訴字第3145號
公　訴　人　臺灣板橋地方法院檢察署檢察官
被　　　告　甲○○
上列被告因違反毒品危害防制條例案件，經檢察官提起公訴（95
年度毒偵字第5702、6051號），本院改用簡式審判程序，判決如
下：
    主  文
甲○○施用第一級毒品，處有期徒刑柒月，扣案之第一級毒品海
洛因貳包（總毛重零點玖公克）沒收銷燬之。又施用第一級毒品
，處有期徒刑柒月，扣案之注射針筒壹支沒收。又施用第二級毒
品，處有期徒刑肆月。又施用第二級毒品，處有期徒刑肆月。應
執行有期徒刑壹年貳月，扣案之第一級毒品海洛因貳包（總毛重
零點玖公克）沒收銷燬之，扣案之注射針筒壹支沒收。
    事  實
一、甲○○前於民國（下同）89年間，因施用毒品案件，經臺灣
    板橋地方法院檢察署檢察官聲請本院裁定送觀察勒戒，自89
    年2 月11日起算，已無繼續施用毒品之傾向，於89年3 月6
    日出所，並經臺灣板橋地方法院檢察署檢察官於89年2 月29
    日，以89年度毒偵字第1821號處分不起訴；又於94年間，因
    施用毒品案件，經臺灣板橋地方法院檢察署檢察官聲請本院
    裁定送觀察勒戒，惟有繼續施用毒品之傾向，再經臺灣板橋
    地方法院檢察署檢察官聲請本院裁定送強制戒治期滿，經臺
    灣板橋地方法院檢察署檢察官於95年1 月27日，以95年度戒
    毒偵字第46號處分不起訴，竟仍不知悛悔，復基於施用第一
    級毒品海洛因及第二級毒品安非他命之各別犯意，先後於95
    年8 月12日、25日，在其台北縣三重市○路○街51巷11號5
    樓住處內，三犯以上施用海洛因及安非他命各乙次。嗣先於
    95年8 月12日20時40分許，經警在台北縣三重市○路○街24
    巷口處查獲上情，並扣得甲○○所有安非他命2 包（總毛重
    0.9 公克）；再於95年8 月25日22時15分許，經警在台北縣
    三重市○○路與正義北路口處查獲上情，並扣得甲○○所有
    非專供施用毒品用之注射針筒乙支。
二、案經臺北縣政府警察局三重分局先後報請臺灣板橋地方法院
    檢察署檢察官偵查起訴。
    理  由
壹、有罪部分：
一、上開事實業據被告甲○○於本院審理時坦承不諱，且自被告
    先後2 次於上開時地遭警查獲後所採取之尿液，經送請台灣
    檢驗科技股份有限公司鑑定之結果，均確係呈鴉片類及安非
    他命類陽性反應，此有該公司所出具95年8 月25日、95年9
    月7 日濫用藥物檢驗報告各乙紙，復有扣案之上開海洛因2
    包（總毛重0.9 公克）及注射針筒乙支，在卷可憑，足堪認
    定。又被告前於89年間，因施用毒品案件，經臺灣板橋地方
    法院檢察署檢察官聲請本院裁定送觀察勒戒，自89年2 月11
    日起算，已無繼續施用毒品之傾向，於89年3 月6 日出所，
    並經臺灣板橋地方法院檢察署檢察官於89年2 月29日，以89
    年度毒偵字第1821號處分不起訴；又於94年間，因施用毒品
    案件，經臺灣板橋地方法院檢察署檢察官聲請本院裁定送觀
    察勒戒，惟有繼續施用毒品之傾向，再經臺灣板橋地方法院
    檢察署檢察官聲請本院裁定送強制戒治期滿，經臺灣板橋地
    方法院檢察署檢察官於95年1 月27日，以95年度戒毒偵字第
    46號處分不起訴等情，業據被告供承在卷，復有被告之臺灣
    高等法院被告前案紀錄表乙份可佐，亦堪認定。被告上開三
    犯以上施用海洛因及安非他命各2 次之犯行均臻明確，應予
    依法論科。
二、核被告上開先後2 次所為，均係犯毒品危害防制條例第10條
    第1 項之施用第一級毒品罪及同條第2 項之施用第二級毒品
    罪。被告先後持有上開海洛因及安非他命之低度行為，分別
    為其持以施用上開海洛因及安非他命之高度行為所吸收，均
    不另論擬。被告上開先後施用海洛因及安非他命各2 次之犯
    行間，均犯意各別，應予分論併罰（公訴人認被告上開施用
    海洛因及安非他命各2 次之犯行間，有接續犯之包括一罪關
    係云云，尚有未合）。爰審酌被告本件犯罪之動機、目的、
    手段，所生危害之程度及被告犯罪後之態度等一切情狀，量
    處如主文所示之刑，並定其應執行之刑，以資懲儆。
三、扣案之上開海洛因2 包（總毛重0.9 公克），均屬第一級毒
    品，應依毒品危害防制條例第18條第1 項前段之規定，均宣
    告沒收銷燬之；另扣案之上開注射針筒乙支，則為被告所有
    供上開犯罪所用之物，業據被告供承在卷，應依刑法第38條
    第1項第2款之規定，宣告沒收之。
貳、不另為無罪諭知部分：
一、公訴人起訴意旨另以：被告除上開論罪科刑部分犯行外，另
    自95年8 月12日為警採尿回溯26小時後起至95年8 月25日為
    警採尿液回溯26小時前止，亦有接續施用海洛因多次；又另
    自95年7 月間起至95年8 月25日為警採尿前回溯26小時前止
    ，亦有接續施用安非他命多次，因認被告此部分所為，另涉
    有毒品危害防制條例第10條第1 項、第2 項罪嫌云云。
二、按「犯罪事實應依證據認定之，無證據不得認定犯罪事實」
    ，刑事訴訟法第154 條第2 項定有明文。訊據被告堅決否認
    此部分犯行，辯稱：伊僅有在95年8 月12日及25日施用海洛
    因及安非他命各乙次（即上開經本院論罪科刑部分）等語。
    經查：公訴人認被告另涉有上開罪嫌，無非係以被告個人於
    警詢及偵查中之自白為其僅有之論據，惟被告於本院審理時
    不僅已推翻上開自白之真實性，而供稱其僅有在95年8 月12
    日及25日施用海洛因及安非他命各乙次等語（見本院卷96年
    2 月13日準備程序筆錄），且被告先後於95年8 月12日及25
    日施用海洛因及安非他命各乙次之犯行，亦有上開台灣檢驗
    科技股份有限公司所出具上開濫用藥物尿液檢驗報告2 紙可
    稽，除此之外，即查無其他任何可供認定被告確亦有於公訴
    人所訴上開時地施用海洛因及安非他命之證據，是僅憑已經
    被告推翻其詞真實性之警詢及偵查中一度自白，自不足為認
    定被告確另有公訴人所指上開犯行之依據，至為灼然。此外
    ，復查無其他任何積極事證足資證明被告確有公訴人所指上
    開犯行，惟因公訴人認被告此部分犯行與上開經本院論罪科
    刑部分間，有包括一罪之接續犯關係，爰不另為無罪之諭知
    ，附此敘明。
據上論斷，應依刑事訴訟法第299 條第1 項前段，毒品危害防制
條例第10條第1 項、第2 項、第18條第1 項前段，刑法第11條前
段、第51條第5 款、第38條第1 項第2 款，判決如主文。
本案經檢察官楊展庚到庭執行職務。
中　　華　　民　　國　　96　　年　　3 　　月　　8 　　日
                刑事第十三庭  法　官  林 晏 鵬
以上正本證明與原本無異
如不服本判決應於送達後10日內向本院提出上訴狀
                              書記官　陳 映 孜
中　　華　　民　　國　　96　　年　　3 　　月　　8 　　日
附錄法條：毒品危害防制條例第10條
毒品危害防制條例第10條
施用第一級毒品者，處 6 月以上 5 年以下有期徒刑。
施用第二級毒品者，處 3 年以下有期徒刑。
